臺灣高雄地方法院民事裁定
110年度消債聲免字第47號
聲　請　人　邱涵蓁（原名：邱稔珍）
　　　　　　　　　　000000000000000000000000000000000000
00000000000000000000000000000000000000000000000000
代　理　人　黃千珉律師
相對人即債　中國信託商業銀行股份有限公司
權人　　　　　　　　000000000000000000000000000000000000
00000000000000000000000000000000000
法定代理人　利明献　00000000
　　　　　　　　　　00000000000000000000
　　　　　　　　　　000000000000000000000000000000000
相對人即債　聯邦商業銀行股份有限公司
權人　　　　　　　　000000000000000000000000000000000000
0000000000000000000000000
法定代理人　林鴻聯　00000000
代　理　人　陳俊嘉　00000000000000000000000000000000000
相對人即債　玉山商業銀行股份有限公司
權人　　　　　　　　000000000000000000000000000000000000
00000000000000000000000000
法定代理人　黃男州　00000000
代　理　人　朱逸君　000000000000000000000000000000000000
相對人即債　兆豐國際商業銀行股份有限公司
權人　　　　　　　　000000000000000000000000000
法定代理人　張兆順　00000000
代　理　人　林勵之　000000000000000000000000000000000
相對人即債　高雄銀行股份有限公司
權人　　　　　　　　00000000000000000000000000000
法定代理人　董瑞斌　00000000
代　理　人　蔣宜珊　00000000000000000000000000000000
相對人即債　元大商業銀行股份有限公司
權人　　　　　　　　000000000000000000000000000000000000
00000000000000000000000000000000000000
法定代理人　翁健　　00000000
代　理　人　黃勝豐　00000000000000000000000000000000000
相對人即債　滙豐（台灣）商業銀行股份有限公司
權人　　　　　　　　000000000000000000000000000000000000
0000000000000000000000000
法定代理人　麥康裕　00000000
　　　　　　　　　　00000000000000000000
　　　　　　　　　　　寄南港郵局第2260號信箱
相對人即債　元大國際資產管理股份有限公司
權人　　　　　　　　00000000000000000000000000000000000
000000000000000000000000000
法定代理人　陳修偉　00000000
相對人即債　吳全和　00000000000000000000000000000000
權人　　　　　　　　　　
相對人即債　程剛慈　000000000000000000000000000
權人　　　　　　　　　　
相對人即債　郭真珠　00000000000000000000000000
權人　　　　　　　　　　
相對人即債　滙誠第一資產管理股份有限公司
權人　　　　　　　　0000000000000000000000000000000000
法定代理人　莊仲沼　00000000
　　　　　　　　　　00000000000000000000
　　　　　　　　　　00000000
相對人即債　新加坡商艾星國際有限公司台灣分公司
權人　　　　　　　　0000000000000000000000000000000
法定代理人　曾慧雯　00000000
　　　　　　　　　　00000000000000000000
　　　　　　　　　　0000000000000000000000000000000000
上列聲請人即債務人因消費者債務清理事件聲請免責，本院裁定
如下：
    主  文
聲請人邱涵蓁應予免責。
    理  由
一、聲請意旨略以：聲請人前於民國107年5月21日向本院聲請更
    生，經本院以107年度消債更字第204號裁定准自107年7月30
    日起開始更生程序，因更生方案未獲可決，轉清算程序，經
    本院以107年度消債清字第178號裁定自107年11月1日下午4
    時起開始清算程序，普通債權人於清算程序中受分配總額合
    計為新台幣（下同）181363元，本院於108年12月25日以108
    年度消債職聲免字第172號裁定不免責確定；其後聲請人依
    本院107年度司執消債清字第162號債權表所列債權比率還款
    （如附表所示），還款金額合計410366元，爰依消費者債務
    清理條例（下稱消債條例）第133條、第141條之規定，聲請
    免責等語。
二、按債務人因消債條例第133條之情形，受不免責之裁定確定
    後，繼續清償達該條規定之數額，且各普通債權人受償額均
    達其應受分配額時，得聲請法院裁定免責。
三、本院之判斷
  ㈠查聲請人前於107年5月21日向本院聲請更生，經本院以107年
    度消債更字第204號裁定准自107年7月30日起開始更生程序
    ，因更生方案未獲可決，轉清算程序，經本院以107年度消
    債清字第178號裁定自107年11月1日下午4時起開始清算程序
    ，復經本院以107年度司執消債清字第162號裁定清算程序終
    結確定，普通債權人受分配總額合計為181363元，而經本院
    於108年12月25日以108年度消債職聲免字第172號裁定不免
    責確定等情，經本院依職權調取前開案卷核閱屬實，此部分
    事實，應堪以認定。
  ㈡本院前開裁定（108年度消債職聲免字第172號）認聲請人構
    成消債條例第133條事由而裁定不免責，並指明聲請人於聲
    請清算前2年間可處分所得總額扣除最低生活費用總額後之
    餘額為557664元，普通債權人於清算程序中受分配總額為18
    1363元等情，有前開裁定、債權表在卷可參（見院卷第3-9
    頁）。又本院裁定不免責後，聲請人還款數額，亦有匯款憑
    條影本、債權人陳報狀附卷可參（見院卷第11-14頁、第32-
    59頁、第67-77頁、第86-99頁、第106-112頁）。基上，本
    院依前開證據資料，核算各債權人受償債權數額如附表所示
    ，堪認聲請人清償之數額已達消債條例第141條第1項所定數
    額，自應予以免責。
四、據上論結，聲請人之聲請為有理由，依消債條例第133條、
    第141條第1項，爰裁定如主文。
中　　華　　民　　國　　110 　年　　11　　月　　17　　日
              　　民事庭　　法　官　賴寶合
上為正本係照原本作成
如不服本裁定，應於裁定送達後10日內，以書狀向本院提出抗告
，並繳納抗告費新臺幣1千元
中　　華　　民　　國　　110 　年　　11　　月　　17　　日
  　                        書記官　胡美儀